【裁判字號】    99,交上訴,754
【裁判日期】    991013
【裁判案由】    公共危險
【裁判全文】
臺灣高等法院臺南分院刑事判決       99年度交上訴字第754號
上  訴  人
即  被  告  陳昱丞
上列上訴人即被告因公共危險案件，不服臺灣嘉義地方法院99年
度交訴字第51號中華民國99年7月16日第一審判決（起訴案號：
臺灣嘉義地方法院檢察署98年度偵字第9304號），提起上訴，被
告於本院審理程序進行中，就被訴事實為有罪之陳述，經本院裁
定進行簡式審判程序，本院判決如下：
    主  文
原判決撤銷。
陳昱丞犯肇事致人傷害逃逸罪，處有期徒刑陸月，如易科罰金，
以新臺幣壹仟元折算壹日。
    事  實
一、陳昱丞前因詐欺案件，經臺灣新竹地方法院新竹簡易庭98年
    度審竹簡字第799號判決判處有期徒刑3月，提起上訴後，經
    同院第二審合議庭99年度簡上字第19號於民國99年2月11日
    判決上訴駁回，緩刑2年確定。其在緩刑前之98年11月8日晚
    間7時30分許，駕駛車牌號碼SA-3779號自用小貨車，沿嘉義
    縣民雄鄉民雄工業區○○路由西往東方向行駛，途經該路與
    臺一線省道261.4公里處之交岔路口時，其車頭左側（即駕
    駛座旁）處與沿臺一線省道由北往南逆向行駛，行經上開交
    岔路口右轉跨越分向限制線之延伸線，並侵入陳昱丞車道之
    張佩兒所騎車牌號碼MBO-933號重型機車車頭發生碰撞，致
    張佩兒人車倒地並因而受有左肩、上腹部及雙足挫傷之傷害
    （陳昱丞所涉過失傷害部分因無過失，業經檢察官以犯罪嫌
    疑不足另為不起訴處分）。詎陳昱丞明知已駕駛上開自用小
    貨車肇事，並致張佩兒倒地受傷，竟基於肇事逃逸之犯意，
    未採取任何必要救護措施，或通報警察機關到場處理，即逕
    行駕車離去，嗣經警調閱路口監視錄影紀錄後始循線查獲。
二、案經嘉義縣警察局民雄分局報告臺灣嘉義地方法院檢察署檢
    察官偵查起訴。
    理  由
一、本件被告所涉犯者非死刑、無期徒刑、最輕本刑為3年以上
    有期徒刑之罪或高等法院管轄第一審案件。被告就被訴事實
    為有罪之陳述，經告知簡式審判程序之旨，並聽取檢察官及
    被告之意見後，爰依刑事訴訟法第273條之1第1項裁定行簡
    式審判程序，依刑事訴訟法第273條之2規定，不受同法第15
    9條第1項、第161條之2、第161條之3、第163條之1以及第16
    4條至第170條規定之限制，合先敘明。
二、訊據被告對於上揭事實，業據其於本院審理中坦承不諱，且
    證人張佩兒於原審證述：伊當時見紅燈所有車輛都停止，便
    騎車過去，後有一輛藍色小貨車一直開過來撞到伊機車之車
    頭致伊人車倒地，擦撞後小貨車駕駛有伸頭查看，但未停車
    ，當時伊騎車有開啟大燈等語綦詳（見原審卷第44頁至第46
    頁），並有道路交通事故現場圖、道路交通事故調查報告表
    （一）（二）、嘉義縣警察局道路交通事故肇事人自首情形
    紀錄表、財團法人嘉義基督教醫院診斷證明書各1份及車禍
    現場暨車輛比對照片12張、路口監視錄影畫面翻拍照片2張
    等在卷可憑（見警卷第13頁、第16頁、第21頁至第31頁），
    本件事證明確，被告犯行堪以認定。
三、按刑法第284條第1項之過失傷害罪，係針對行為人應注意、
    能注意而不注意之過失行為予以非難；而同法第185條之4之
    肇事致人死傷逃逸罪，則以處罰肇事後逃逸之駕駛人為目的
    ，俾促使駕駛人於肇事後能對被害人即時救護，以減少死傷
    ，是該罪之成立祇以行為人有駕駛動力交通工具肇事，致人
    死傷而逃逸之事實為已足，至行為人之肇事有否過失，則非
    所問。核被告就本件車禍雖無過失，然其明知已駕駛發生車
    禍並致人受傷，猶逕行駕車離去之所為，係犯刑法第185條
    之4之肇事致人傷害逃逸罪。
四、原審為被告論罪科刑之判決，固非無見，惟查被告於原審判
    決後，業與被害人張佩兒達成和解，賠償被害人新臺幣二萬
    元，此有嘉義縣竹崎鄉調解委員會調解書在卷可憑，原審未
    及審酌，即有欠週延，被告上訴意旨指摘原判決未審酌及此
    ，量刑過重，非無理由，爰審酌被告發生車禍後肇事逃逸之
    犯罪動機、規避車禍因素調查與責任釐清之犯罪目的、逕自
    駕車駛離現場之犯罪手段及高中畢業之教育程度、已婚、目
    前從事送貨工作之生活狀況、蒞庭實行公訴檢察官量刑之建
    議，及已與被害人和解等一切情狀，量處如主文所示之刑，
    並諭知易科罰金之折算標準，用示懲儆。
據上論結，應依刑事訴訟法第369條第1項前段、第364條、第273
條之1第1項、第299條第1項前段、刑法第185條之4、第41條、判
決如主文。
本案經檢察官吳忠賢到庭執行職務。
中    華    民    國    99    年    10    月    13    日
                  刑事第五庭    審判長法  官  楊明章
                                      法  官  黃國永
                                      法  官  趙文淵
以上正本證明與原本無異。
如不服本判決應於收受送達後10日內向本院提出上訴書狀，其未
敘述上訴理由者，並得於提起上訴後10日內向本院補提理由書（
均須按他造當事人之人數附繕本）「切勿逕送上級法院」。
                                      書記官  林宛妮
中    華    民    國    99    年    10    月    13    日
附錄本案論罪科刑法條：
中華民國刑法第185條之4（肇事遺棄罪）
駕駛動力交通工具肇事，致人死傷而逃逸者，處6月以上5年以下
有期徒刑。

司法院資訊處製作；財團法人民間司法改革基金會備份。
